【裁判字號】    99,小上,14
【裁判日期】    991013
【裁判案由】    給付服務費
【裁判全文】
臺灣花蓮地方法院民事裁定              99年度小上字第14號
上  訴  人  台灣自來水股份有限公司第九區管理處
法定代理人  甲○○
被上訴人    臺灣新光保全股份有限公司
法定代理人  乙○○
上列當事人間請求給付服務費事件，上訴人對於中華民國99年8
月3日本院花蓮簡易庭99年度花小字第147號第一審判決提起上訴
，本院裁定如下：
    主  文
上訴駁回。
第二審訴訟費用新臺幣壹仟伍佰元由上訴人負擔。
    理  由
一、按對於小額程序之第一審裁判之上訴，非以其違背法令為理
    由，不得為之，又上訴狀應記載上訴理由，並表明原判決所
    違背之法令及其具體內容，依訴訟資料可認原判決有違背法
    令之具體事實，民事訴訟法第436條之24第2項及第436條之2
    5 分別定有明文。是當事人對於小額程序之第一審判決提起
    上訴，如依民事訴訟法第468 條規定，以第一審判決有不適
    用法規或適用法規不當為理由時，其上訴狀或理由書應有具
    體之指摘，並揭示該法規之條項或其內容。若係成文法以外
    之法則，應揭示該法則之旨趣。倘為司法院解釋，或最高法
    院之判例，則應揭示該判解之字號或其內容。如以民事訴訟
    法第469條第1款至第5 款所列情形為理由時，其上訴狀或理
    由書，應揭示合於該條款之事實。上訴狀或理由書如未依此
    項方法表明，或其所表明者，顯與上開法條規定之情形不相
    合時，即難認為已對第一審判決之違背法令有具體之指摘，
    其上訴自難認為合法（最高法院71年台上字第314號判例要
    旨參照）。
二、本件上訴意旨略以：
  (一)原判決僅憑被上訴人所提民國98年12月25日降價函文、系統
    保全服務契約書、契約修訂條款協議書、客戶繳款資料等為
    證，遽為上訴人不利之認定，尚嫌速斷。
  (二)按兩造關於系統保全服務契約書，共有三件，第1、2份契約
    之服務期間均各為12個月，即均自98年1月1日起至98年12月
    31日止，各契約書之末另附上縮短服務期間協議書各乙件可
    稽。第3 份契約，雖未加註起迄期間，亦未如其他二契約，
    附加1 紙「縮短服務期間協議書」，惟因係於年中加入保全
    ，期間應為98年5 月15日起至98年12月底為止，方得與上揭
    二件服務契約，併同來年自99年1月1日起算而開始另一年度
    服務期間之起算。詎被上訴人逕自認定契約期間自98年5 月
    15日起至101年5月14日止，顯然刻意誤導。原判決疏未查明
    前二契約均訂有期限12個月、及第三份契約係自98年5 月15
    日至同年12月底之實情，逕以被上訴人提供之定型化、制式
    性之契約文字，率依被上訴人之請求，認定3 份契約均提前
    終止契約云云，顯屬速斷。
  (三)次以被上訴人於98年11月間，曾經上訴人通知比價，已知悉
    其價格高於另一家公司，經上訴人告知可否比照降低金額，
    其後並有何台玉（上訴人職員）、工程師林明仁（被上訴人
    ），各代表上訴人及被上訴人為對口聯繫，雖未獲被上訴人
    同意，然被上述人在原審之請求金額，每件自行降至1,600
    元，乃依循比價後之他公司價格，正可印證。則被上訴人既
    經通知比價，又無意降價，顯無意繼續承作99年之保全服務
    ，此乃期滿一個月前已知之事，豈可忽略對口聯繫之事實，
    僅依98年12月30日函件認定唯一終止之通知憑據，況上訴人
    亦曾於99年3月25日發函通知被上訴人給付服務費至99年1月
    份。是被上訴人之請求，洵非有理，原判決遽爾准許被上訴
    人之請求，尚有違誤。
  (四)並聲明：1.原判決廢棄；2.廢棄部分，被上訴人第一審之訴
    駁回。3.如為不利上訴人之判決，願供擔保，免為假執行。
三、經查，上訴人上訴理由狀所載內容，係就原審取捨證據、認
    定事實之職權行使，指摘其為不當，而未具體說明其有何不
    適用法規或適用法規不當之情形，並揭示該法規之條項或其
    內容，及合於民事訴訟法第469 條所列各款之事實，自難認
    對該判決之如何違背法令已有具體之指摘，揆諸前揭說明，
    自不得謂已合法表明上訴理由。次查，原審依調查證據結果
    ，認上訴人提前終止與被上訴人之保全服務契約，依保全服
    務契約書第8條第8款約定，應賠償被上訴人2 個月之服務費
    ，而為被上訴人勝訴之判決，並依職權為假執行之宣告，已
    明示所憑之證據資料，其之判斷並無違經驗法則，經核尚難
    認有判決不適用法規或適用不當，或有民事訴訟法第469 條
    所列各款事由。揆諸上揭規定及說明，上訴人前開主張於法
    不合。從而，上訴人提起本件上訴，顯難認為合法，應予駁
    回。本件上訴駁回後，依民事訴訟法第436 條之30，不得上
    訴或抗告，自無准供擔保免為假執行之必要，附此敘明。
四、據上論結，本件上訴為不合法。爰依民事訴訟法第436條之
    32第1項、第2項、第444條第1項前段、第436條之19第1項、
    第95條、第78條，裁定如主文。
中    華    民    國    99    年    10    月    13    日
                        臺灣花蓮地方法院民事庭
                          審判長法  官  劉雪惠
                                法  官  陳鈺林
                                法  官  沈培錚
以上正本係照原本作成。
本裁定不得抗告。
中    華    民    國    99    年    10    月    13    日
                                書記官  陳蓮茹

司法院資訊處製作；財團法人民間司法改革基金會備份。
